臺灣高等法院刑事判決　　　　　　　　94年度上訴字第2668號
上　訴　人
即　被　告　甲○○
上列上訴人因違反毒品危害防制條例案件，不服臺灣基隆地方法
院94年度訴字第556號，中華民國94年7月18日第一審判決（起訴
案號：臺灣基隆地方法院檢察署94年度毒偵字第1333號及併辦案
號：94年毒偵字第2109號），提起上訴，本院判決如下：
    主  文
原判決撤銷。
甲○○連續施用第一級毒品，累犯，處有期徒刑壹年貳月。
扣案之第一級毒品海洛因毛重零點伍公克沒收銷燬之；針筒壹支
沒收之。
    事  實
一、甲○○前因施用毒品案件，經裁定送觀察、勒戒後，認無繼
    續施用毒品之傾向，由臺灣基隆地方法院檢察署檢察官以88
    年度偵字第2842號為不起訴處分確定。嗣再因施用毒品案件
    ，經送強制戒治，於民國90年6月4日因停止強制戒治出所（
    交付保護管束於91年1月11日期滿），並由臺灣基隆地方法
    院檢察署檢察官以89年度毒偵緝字第360號聲請簡易判決處
    刑，經原法院以90年度基簡字第1號判決判處有期徒刑6月確
    定。其再因施用毒品案件，先後經臺灣基隆地方法院檢察署
    檢察官以89年度毒偵字第2445號及90年度毒偵字第1680號提
    起公訴，分別經原法院以89年度訴字第819號、90年度訴字
    第738號判決判處有期徒刑7月（與前件6月經原法院定應執
    行刑為有期徒刑1年）及1年8月確定，上開3案接續執行，於
    93年3月2日縮短刑期假釋出監，於93年9月27日假釋期滿未
    經撤銷假釋，其未執行之刑以已執行論而執行完畢。詎其於
    仍未戒除毒癮，復基於施用第一、二級毒品海洛因、安非他
    命之概括犯意，自94年3月29日晚上某時起至94年8月1日中
    午某時止（起訴書誤載94年3月31日晚上7時20分為警採尿前
    回溯24及96小時內之某時止），在台北縣新店市某工地內（
    起訴書誤載在不詳處所）及基隆市安樂市場廁所內，以將第
    一、二級毒品海洛因、安非他命以1比2之比例放置於鋁箔紙
    上以火燒烤產生煙霧吸用或將海洛因加水置入注射針筒內注
    射皮膚之方式，連續施用第一、二級毒品海洛因、安非他命
    多次。嗣於94年3月31日晚上7時20分許，為警在基隆市○○
    路口處查獲，經警採集其尿液送驗後，呈施用第一級毒品海
    洛因代謝後之嗎啡陽性反應及第二級毒品安非他命陽性反應
    ；後於94年8月1日下午7時25分，為警在基隆市○○區○○
    路5號前盤查時查獲，並扣得第一級毒品海洛因0.5公克（毛
    重）及針筒1枝。
二、案經基隆市警察局第四分局報請臺灣基隆地方法院檢察署檢
    察官偵查起訴及移送併案審理。
    理  由
一、被告甲○○經合法傳喚無正當理由未到庭辯解，惟上揭事實
    ，業據被告甲○○於檢察官偵查中、原審審理時自白不諱，
    且被告於94年3月31日為警查獲後所採尿液經以氣相層析質
    譜儀法鑑定結果，呈鴉片類（嗎啡）及安非他命陽性反應，
    有臺灣檢驗科技股份有限公司濫用藥物尿液檢驗報告（編號
    CH/2005/40070）一份附卷可稽（按施用海洛因後，係以嗎
    啡型態自尿液排出）。另被告於94年8月1日為警查獲後所採
    集之尿液檢體，其檢驗結果亦呈嗎啡及安非他命陽性反應，
    有臺灣尖端先進生技醫藥股份有限公司濫用藥物檢驗報告第
    0000000000號一紙可按，復有如事實欄所示扣案之毒品及針
    筒可證。又扣案如事實欄所示毒品含第一級毒品海洛因成分
    ，此有基隆市警察局第四分局查獲毒品危害防制條例初步鑑
    驗報告單在卷足憑；堪認被告自白連續施用第一級毒品海洛
    因及第二級毒品安非他命乙節，與事實相符，應可採信。再
    者，被告有事實欄所載曾因施用毒品經強制戒治完畢後，由
    檢察官處分不起訴確定之紀錄，亦有上開不起訴處分書、本
    院被告全國前案紀錄表各1份在卷可考。綜上所述，本案事
    證明確，被告犯行洵堪認定。
二、核被告所為，係犯毒品危害防制條例第10條第1項、第2項之
    施用第一、二級毒品罪。其持有第一、二級毒品海洛因、安
    非他命係供施用，其持有第一、二級毒品之低度行為分別為
    施用第一、二級毒品之高度行為所吸收，均不另論罪。其先
    後多次施用第一、二級毒品之犯行，時間緊接，犯罪構成要
    件相同，顯係基於概括犯意為之，均為連續犯，應各論以施
    用第一級毒品罪、施用第二級毒品罪，並分別加重其刑。再
    被告係以一施用毒品行為，同時觸犯上開二罪，為一行為觸
    犯數罪名之想像競合犯，應從一重論以一施用第一級毒品罪
    論斷，公訴人誤以被告所犯施用第一，二級毒品罪，係犯意
    各別，罪名互異，應予分論併罰，尚有未洽，附此說明。公
    訴人雖僅就被告於94年3月31日晚上7時20分許為警採尿回溯
    24及96小時內某時施用第一、二級毒品海洛因、安非他命部
    分起訴，而未就前揭犯罪事實所載其餘時點施用第一、二級
    毒品海洛因、安非他命之犯行起訴，然未起訴部分之犯罪事
    實與起訴部分，有連續犯之裁判上一罪關係，為起訴之效力
    所及，本院自應併予審究。末查被告曾受前揭犯罪事實欄所
    載有期徒刑之執行完畢，有本院被告前案紀錄表在卷可稽，
    其受有期徒刑之執行完畢後，五年以內再犯本件有期徒刑以
    上之罪，為累犯，應依法遞加重其刑。原審予以被告論罪科
    刑，固非無見，惟查，原判決就被告自94年4月3日至同年94
    年8月1日止連續多次施用第一、二級毒品海洛因、安非他命
    之事實（即併案審理部分）未及併予審理，即有未合。被告
    上訴未具理由遽以指摘原判決不當，雖無足取，惟原判決既
    有可議，應由本院將原判決撤銷改判。爰審酌被告前有多次
    施用毒品之前科，仍不知戒除毒品惡習而續為施用毒品，惡
    性非輕，惟審酌所犯施用毒品之犯罪係戕害自身健康之行為
    ，於他人尚不致造成損害及被告事後坦承犯行之態度等一切
    情狀，量處如主文第二項所示之刑，以示懲儆。扣案第一級
    毒品海洛因1包（毛重0.5公克），係查獲之毒品，均應依毒
    品危害防制條例第18條第1項前段之規定沒收銷燬之。扣押
    在案之注射針筒1支，為被告供其施用毒品所用之物，業經
    被告於偵查中供明在卷，均應依刑法第38條第1項第2款之規
    定宣告沒收。
三、被告甲○○經合法傳喚，無正當理由不到庭，爰不待其陳述
    ，逕行判決，併此敘明。
據上論斷，應依刑事訴訟法第371條、第369條第1項前段、第364
條、第299條第1項前段，毒品危害防制條例第10條第1項、第2項
、第18條第1項前段，刑法第11條前段、第56條、第55條、第47
條、第38條第1項第2款，判決如主文。
本案經檢察官王安明到庭執行職務。
中　　華　　民　　國　　94　　年　　10　　月　　20　　日
                  刑事第十七庭審判長法  官  鄭文肅
                                    法  官  施俊堯
                                    法  官  蘇隆惠
以上正本證明與原本無異。
如不服本判決，應於收受送達後十日內向本院提出上訴書狀，其
未敘述上訴之理由者並得於提起上訴後十日內向本院補提理由書
（均須按他造當事人之人數附繕本）。
                                    書記官  周素秋
中　　華　　民　　國　　94　　年　　10　　月　　20　　日
附錄：本案論罪科刑法條全文
毒品危害防制條例第10條第1項、第2項
施用第一級毒品者，處6月以上5年以下有期徒刑。
施用第二級毒品者，處3年以下有期徒刑。
